【裁判字號】    92,易,1959
【裁判日期】    921111
【裁判案由】    詐欺
【裁判全文】
臺灣板橋地方法院刑事判決                        九十二年度易字第一九五九號
    公  訴  人  臺灣板橋地方法院檢察署檢察官
    被      告  丁○○
右列被告因詐欺案件，經檢察官提起公訴（九十二年度偵字第八六三二號），本院判
決如左：
    主  文
丁○○意圖為自己不法之所有，以詐術使人將本人之物交付，處拘役伍拾日，如易科
罰金以佰元折算壹日。
    事  實
一、丁○○於民國九十二年一月六日上午，在臺北縣土城市○○路○段二四五巷七號
    「寬頻網咖店」內，以其會員帳號「gorice」登入把玩「因思銳遊戲總局股份有
    限公司」（下簡稱「因思銳公司」）之「奇蹟」網路遊戲時，得知同在上址網咖
    店內以會員帳號「condorLOVE」把玩「奇蹟」網路遊戲之甲○○，欲將其帳號內
    「天使阿不拉」、「天使之音」等人物所持具有財產價值之「祝福寶石」八個、
    「靈魂寶石」五個、「守護者之鎧」二個等物變賣，以終止把玩該網路遊戲，竟
    意圖為自己不法之所有，先佯稱欲幫甲○○在網路遊戲上尋找買方，待甲○○尋
    得買方相約欲至臺北縣三重市「先鋒網咖店」洽談，而其在網咖店上網時間又已
    屆即須關機之際，丁○○復佯稱建議甲○○先在其「gorice」帳號內，以甲○○
    之行動電話號碼「0000000000」為名設立新人物，然後將其欲變賣之上開寶石、
    道具等物，暫移至其「gorice」帳號內該「0000000000」人物受領，由丁○○先
    代為保管，俟甲○○赴約與買方談妥後，再以電話通知其直接在遊戲網路上將變
    賣之上開寶石、道具移至買方帳號內人物受領，使甲○○誤信為真，即於同日中
    午十二時三十六分、三十七分許，依上述方法，接續將上開欲變賣之寶石、道具
    ，移至丁○○上開帳號內人物受領，隨後由同在該網咖店內把玩之友人丙○○陪
    同前往相約地點與買方洽談。而丁○○於甲○○離去後，旋將上開寶石、道具，
    另移至其上開帳號內「djfogrj 」人物持有，並在上開網路遊戲上另覓買方，其
    後即以新臺幣（下同）七千元之代價，轉賣予「奇蹟」網路遊戲會員帳號「6412
    19」之乙○○（其後於九十二年九月十九日改名為「林呈翰」），而於同日下午
    三時十九分、二十分許，在該網路遊戲上，接續將上開寶石、道具，移由乙○○
    帳號內「大拍賣」人物受領，丁○○得款後即供己花費殆盡。嗣甲○○至相約地
    點等候買方時，因撥打多通電話與丁○○聯絡時，丁○○均未接電話，其察覺有
    異返回上址網咖店內時，發現丁○○已將其上開寶石、道具變賣後，逃匿無蹤，
    始知受騙。
二、案經甲○○訴由臺北縣政府警察局土城分局報請臺灣板橋地方法院檢察署檢察官
    偵查起訴。
    理  由
一、按刑事訴訟法於九十二年二月六日修正公布，依該法第二百八十四條一規定，除
    簡式審判程序及簡易程序案件外，第一審應行合議審判；又依同日修正公布之刑
    事訴訟法施行法第七條之二規定，上開修正通過之刑事訴訟法第二百八十四條之
    一規定，自九十二年九月一日施行，同施行法第七條之三復規定，上開修正公布
    之刑事訴訟法施行前，已繫屬於各級法院之案件，其以後之訴訟程序，應依修正
    刑事訴訟法終結之。是本件自九十二年九月一日後，應依上開修正公布施行之刑
    事訴訟法合議審判終結之，合先敘明。
二、訊據被告丁○○固不否認有於上揭時地受領告訴人甲○○「奇蹟」網路遊戲帳號
    內上開寶石、道具之事實，惟矢口否認有詐欺犯行，辯稱：伊取得告訴人上開網
    路遊戲寶石、道具等物，係以五千元向告訴人購得，並非詐騙取得云云。惟查，
    被告上開詐欺犯罪事實，業經告訴人於警詢、偵審中指訴歷歷，並經證人丙○○
    於本院審理時證述：「那天我去網咖時，被告和告訴人都在網咖內，甲○○跟我
    說他在賣遊戲內的裝備，因為甲○○的台已經關了，就用被告的台在網路上開一
    個新的人物，人物的名字就用甲○○的大哥大號碼。之後我有離開一下又回來時
    ，甲○○跟我說已經找到買家了，當時丁○○也在場，甲○○要我陪他一起去三
    重找買家，我和甲○○一起去三重，到了三重後甲○○打電話給丁○○，但丁○○沒有接電話，人也不在網咖，後來我們在下午三、四點時就回來網咖，網咖小
    姐說我們走沒有多久，被告有拿紙筆抄東西就走了，沒有再回來。丁○○的機台
    就一直開著直到時間到為止。」等語明確（見本院九十二年七月二十四日訊問筆
    錄），核與告訴人指述情節相符，復有因思銳公司出具之告訴人帳號證明書、被
    告、乙○○等會員詳細資料及被告、告訴人、乙○○於本件犯罪日期登入登出紀
    錄、關鍵遊戲歷程、物品轉賣紀錄等資料附卷可資佐證，且觀諸上開遊戲歷程紀
    錄資料所示，被告帳號內受領告訴人上開系爭寶石、道具之人物名稱「00000000
    00」，確實係告訴人帳號證明書內登載之聯絡電話號碼，衡諸常情，被告果真係
    向告訴人購買上開寶石、道具，何須再以告訴人之行動電話號碼作為其受領人物
    之名稱，是綜上所述，參互印證，被告上開片面空言所辯，顯難採信。從而，本
    件事證已臻明確，被告犯行堪以認定，應予依法論科。
三、核被告意圖為自己不法之所有，以詐術使告訴人將其網路遊戲所持具有財產價值
    之寶石、道具等物交付，所為係犯刑法第三百三十九條第一項之詐欺取財罪。爰
    審酌被告犯罪之動機、目的、手段、對告訴人所生危害、所獲不法利益、犯後態
    度及未與告訴人達成民事上和解等一切情狀，量處如主文所示之刑，併諭知易科
    罰金之折算標準，以資懲儆。
據上論斷，應依刑事訴訟法施行法第七條之三，刑事訴訟法第二百九十九條第一項前
段，刑法第三百三十九條第一項、第四十一條第一項前段，罰金罰鍰提高標準條例第
一條前段、第二條，判決如主文。
本案經檢察官徐名駒到庭執行職務
中      華      民      國    九十二    年     十一     月     十一     日
                                    臺灣板橋地方法院刑事第十庭
                                        審判長法  官  徐  蘭  萍
                                              法  官  林  漢  強
                                              法  官  彭  全  曄
右正本證明與原本無異
如不服本判決應於送達後十日內向本院提出上訴狀
                                              書記官  梁  宜  庭
中      華      民      國    九十二    年     十一     月     十一     日
附錄本案論罪科刑法條全文：
刑法第三百三十九條
意圖為自己或第三人不法之所有，以詐術使人將本人或第三人之物交付者，處五年以
下有期徒刑、拘役或科或併科一千元以下罰金。
以前項方法得財產上不法之利益或使第三人得之者亦同。
前二項之未遂犯罰之。


司法院資訊處製作；財團法人民間司法改革基金會備份。
